Register of the Mieczyslaw Jałowiecki Memoirs and Drawings, 1964
Hoover Institution Archives
- Watercolor drawings (Box 9-20)
  - 1148. WISZNIEW Dwór pow. święciański woj. wileńskie Jan Karłowicz (muzyk) - Irena z Sulistrowskich (Box 20)
  - 1149. LIPKÓW Dwór pow. warszawski Zborowski (Box 20)
  - 1150. KRUPE Pałac pod Krasnymstawem gub. lubelska (Box 20)
  - 1151. GODZIE Dwór pow. birżański Rdzenna Litwa Ciemnołońskich (two drawings) (Box 20)
  - 1152. RUTKA Dwór rdzenna Litwa Korewów (Box 20)
  - 1152. MOROCZYN (Box 20)
  - 1153. MITÓW Dwór pow.rakiski Górna Litwa Cywińskich (Box 20)
  - 1154. KOSSAKI Dwór pow. Birże Górna LitwaElżbiety z Borowskich Ciemnołońskiej (Box 20)
  - 1155. [no drawing] (Box 20)
  - 1156. KOZY Pałac Małopolska Śląsk bar. Marian Czecz (Box 20)
  - 1156. BULOWICE Pałac Małopolska Śląsk hr. Larisz /N/ z bar. Czeczów (Box 20)
  - 1157. [no drawing] (Box 20)
  - 1158. ROHOŹNICA Dwór pow. Wołkowysk Oskar Meysztowicz - Flora z Kęszyckich (Box 20)
  - 1159. ZABORÓWEK pow. Grójec woj. Warszawa Gabryel Wodziński - Róża z hr. Jezierskich (Box 20)
  - 1160. DROHOWYŻE Pałac woj. Lwów Fundacja hr. Skarbka (Box 20)
  - 1161. OTMIANOWO Dwór pow. Włocławek Kujawy Józef Gliński - Karolina z Wodzińsckich (Box 20)
  - 1162. SIERAKÓWEK Dwór pow. Gostyń Korona Michał Wodziński - Konstancja z Wodzińskich (Box 20)
  - 1163. OSITNIACZKA Fragment dworu Ukraina Antoni Kotiużyński (Box 20)
  - 1164. ODNÓW Pałac pow. Żółkiew Młp. Józef Obertyński - Beata z Wolskich (Box 20)
  - 1165. TRZESZCZANY Pałac woj. lubelskie pow. Hrubieszów Jan ks. Bielski (Box 20)
  - 1166. NAROL Małopolska (Box 20)
  - 1167. Ruś (Box 20)
  - 1167. PIOTRAWIN Dwór woj. lubelskie pow. Puławy Juliusz Cywiński - Stefania z Mrozowskich (Box 20)
  - 1168. MONIAKI Dwór woj. lubelskie Zofji z Zembrzuskich Olszowskiej (Box 20)
  - 1169. KAMIEŃ Dwór woj. lubelskie Anna Stanisławowa Cywińska Gerliczowa (Box 20)
  - 1170. BOLESŁAW Dwór woj. krakowskie k. Tarnowa Stefan Sroczyński - Zofia z Jordan-Stojanowskich (Box 20)
  - 1171. ZDANISZKI pow. Telesze Kowno Prof. Lubomir Dymsza - Zofia z Kierbedziów (Box 20)